【裁判字號】    90,易,128
【裁判日期】    900328
【裁判案由】    竊盜
【裁判全文】
臺灣嘉義地方法院刑事判決                            九十年度易字第一二八號
    公  訴  人  臺灣嘉義地方法院檢察署檢察官
    被      告  甲○○
右列被告因竊盜案件，經檢察官提起公訴（九十年度偵字第二五四號），本院判決如
左：
    主  文
甲○○毀越安全設備，於夜間侵入住宅竊盜，處有期徒刑柒月。
    事  實
一、甲○○意圖為自己不法之所有，於民國八十九年八月十三日凌晨二時許起之夜間
    某時，毀越乙○○○位於嘉義縣中埔鄉金蘭村頂山門三十四之十三號住宅浴室供
    作安全設備之鐵窗後，侵入該住宅，下手竊取乙○○○所持有置於抽屜內如附表
    所示之支票三紙及現金新台幣（下同）一萬元得手。甲○○得手後，於八十九年
    八月十三日至同年月二十日間某日下午五時許，前往嘉義市○○路五百八十七號
    丙○○住處，以合法執票人自居，交付該附表編號一之支票予丙○○，以抵銷所
    積欠之債務，嗣丙○○於八十九年十月二十五日向中國商業銀行嘉義分行提示時
    ，因乙○○○業已掛失止付而不獲付款，始查出上情。
二、案經告訴人乙○○○訴由嘉義縣警察局中埔分局報告臺灣嘉義地方法院檢察署檢
    察官偵查起訴。
    理  由
一、訊據被告甲○○固坦認將附表編號一之支票交付證人丙○○之事實，惟矢口否認
    有竊盜犯行，辯稱：支票係於八十九年七月中旬在嘉義縣中埔鄉軍輝橋橋端統一
    超商前公用電話機下拾獲，而且交付支票只是要「抵押」，沒想到證人丙○○會
    行使支票云云。惟查：右揭被告毀越告訴人乙○○○住宅浴室供作安全設備之鐵
    窗後，夜間侵入住宅竊取支票及現金，再將附表編號一之支票交付證人丙○○然
    不獲付款之犯罪事實，業據告訴人乙○○○及證人丙○○於警訊及本院審理中分
    別指訴、結證綦詳，並有支票、退票理由單、支票提示人資料查報表、遺失票據
    申報書、支票票根等影本附卷可稽（警卷第五頁至第十頁）。而告訴人係於八十
    九年八月十三日凌晨二時許始就寢，六時許起床，七時許發現被竊，自起床後至
    發現時止未聽見屋內有不尋常聲音等情，除據告訴人指訴明確外，亦有嘉義縣警
    察局中埔分局頂六派出所刑案管制卷宗、報案三聯單、刑事案件報案證明申請書
    等影本附於本院卷可參，堪認被告係於夜間侵入告訴人之住宅後竊盜。又被告所
    辯拾獲支票之時間，與告訴人失竊時間互核，顯無可能，此外，證人丙○○既結
    證稱被告是在八十九年八月中旬至同月二十日左右前來住處交付支票抵銷債務（
    本院九十年二月十四日訊問筆錄），是被告持以抵銷對證人丙○○債務之時間，
    亦較告訴人失竊之時間為晚，並未早於告訴人失竊之時間，益見被告不可能於八
    十九年七月中旬即拾獲支票。何況，拾獲支票未返還失主、送交警署或自治機關
    而侵占入己，本屬構成刑法第三百三十七條侵占遺失物罪之犯罪行為，此屬一般
    公知之常識，依正常人所應有之反應，被告對如何拾獲附表編號一之支票之情節
    理當記憶深刻，不致遺忘，惟所供竟晚於告訴人所述失竊時間，顯見被告並非記
    憶有誤，毋寧係畏罪情虛，所辯自不足採。綜上所述，本件事證業已明確，被告
    犯行洵堪認定。至被告於行竊之初，難認其目的即在交付竊得之支票清償對證人
    丙○○之債務，是被告交付支票予證人丙○○一節，應屬另行起意之行為，而被
    告此部分行為究竟意在抵銷債務或擔保債務（即被告所辯之「抵押」），以及是
    否另構成詐欺得利或其他犯罪，均無妨於被告上列竊盜犯罪事實之認定，附此敘
    明。
二、按刑法第三百二十一條第一項第二款所謂之門扇，係指門戶、窗扇等阻隔出入之
    設備而言，至於鐵門窗乃防盜之安全設備，而非單純之門扇，被告意圖為自己不
    法之所有，毀越告訴人住宅浴室之鐵窗後，侵入住宅竊取告訴人持有之支票及現
    金，核其所為，係犯刑法第三百二十一條第一項第一款、第二款之毀越安全設備
    夜間侵入住宅竊盜罪，公訴意旨被告係犯刑法第三百二十一條第一項第一款之夜
    間侵入住宅竊盜罪，漏予斟酌被告有毀越安全設備之情形，尚有未洽，惟被告所
    犯論罪條文與起訴法條相同，區別僅在加重條件之增減，尚無庸依刑事訴訟法第
    三百條規定變更起訴法條。被告行竊告訴人之財物，除附表編號一之支票外，尚
    包括附表編號二、三之支票及現金一萬元，已如前述，公訴人誤認為僅有附表編
    號一之支票，容有未妥，併此敘明。爰審酌被告曾有竊盜、過失傷害前科，竊盜
    部分於六十九年間經法院科處罰金五百元確定並執行完畢，過失傷害部分經法院
    判處拘役四十日確定，於八十二年十一月八日易科罰金執行完畢，素行不佳，有
    被告全國前案紀錄表在卷可參，且被告犯後一再捏詞以對，未見有具體悔過之態
    度及犯罪之動機、目的、手段、所生損害與其他一切情狀，量處如主文所示之刑
    ，以資懲儆。
據上論斷，應依刑事訴訟法第二百九十九條第一項前段，刑法第三百二十一條第一項
第一款、第二款，判決如主文。
本案經檢察官陳美君到庭執行職務。
中    華    民    國      九十        年      三        月      廿八    日
          臺灣嘉義地方法院刑事第二庭
                                          審判長法  官  許  進  國
                                                法  官  唐  淑  民
                                                法  官  廖  政  勝
右正本證明與原本無異。
如不服本判決，應於判決送達後十日內向本院提出上訴狀( 應附繕本 )。
中    華    民    國      九十        年      三        月      廿八    日
                                                書記官  陳  湘  蓉
附錄本案論罪科刑法條全文：
刑法第三百二十一條第一項
犯竊盜罪而有左列情形之一者，處六月以上五年以下有期徒刑：
一、於夜間侵入住宅或有人居住之建築物、船艦或隱匿其內而犯之者。
二、毀越門扇、牆垣或其他安全設備而犯之者。
三、攜帶兇器而犯之者。
四、結夥三人以上而犯之者。
五、乘火災、水災或其他災害之際而犯之者。
六、在車站或埠頭而犯之者。
附表：支票明細
┌──┬─────────┬───────┬───┬───┬──────┐
│編號│票              號│面額（新台幣）│發票人│付款人│ 發  票  日 │
├──┼─────────┼───────┼───┼───┼──────┤
│ 一 │ＢＴ0000000│五萬元        │卓香玲│台南區│八十九年十月│
│    │                  │              │      │中小企│廿五日      │
│    │                  │              │      │業銀行│            │
│    │                  │              │      │水上分│            │
│    │                  │              │      │行    │            │
├──┼─────────┼───────┼───┼───┼──────┤
│ 二 │0000000    │三萬元        │不詳  │台南縣│八十九年十二│
│    │                  │              │      │玉井鄉│月三十日    │
│    │                  │              │      │農會  │            │
├──┼─────────┼───────┼───┼───┼──────┤
│ 三 │八０五０三五      │六萬元        │不詳  │泛亞商│八十九年九月│
│    │                  │              │      │業銀行│廿九日      │
│    │                  │              │      │竹南分│            │
│    │                  │              │      │行    │            │
└──┴─────────┴───────┴───┴───┴──────┘


司法院資訊處製作；財團法人民間司法改革基金會備份。
